高雄高等行政法院裁定
111年度救字第104號
聲  請  人  顏榮欽                                      
上列聲請人因與相對人高雄市苓雅區公所間中低收入戶事件（本
院111年度訴字第333號），聲請訴訟救助，本院裁定如下：
    主  文
一、聲請駁回。
二、聲請訴訟費用由聲請人負擔。
    理  由
一、按「當事人無資力支出訴訟費用者，行政法院應依聲請，以
    裁定准予訴訟救助。但顯無勝訴之望者，不在此限。」「（
    第2項）聲請人無資力支出訴訟費用之事由應釋明之。（第3
    項）前項釋明，得由受訴行政法院管轄區域內有資力之人出
    具保證書代之。」「經分會准許法律扶助之無資力者，其於
    訴訟或非訟程序中，向法院聲請訴訟救助時，除顯無理由者
    外，應准予訴訟救助，不受民事訴訟法第108條規定之限制
    。」行政訴訟法第101條、第102條第2項、第3項及法律扶助
    法第63條分別定有明文。而關於無資力支出訴訟費用之事由
    ，參照行政訴訟法第176條準用民事訴訟法第284條規定，應
    提出可使行政法院信其主張為真實且能即時調查之證據以釋
    明之。法院調查聲請人是否無資力支出訴訟費用，專就聲請
    人提出之證據為之，如聲請人未提出證據，或依其提出之證
    據，未能信其無資力支出訴訟費用之主張為真實，即應將其
    聲請駁回。
二、聲請意旨略以：聲請人原領取老人福利法規定之中低收入老
    人生活津貼，在無事實根據下遭憑空註銷。聲請人年逾65歲
    又重度殘障，無工作能力，生活十分困難，無能力支出本件
    訴訟費用，請求准許訴訟救助等語。
三、經查，聲請人聲請訴訟救助，僅提出身心障礙證明影本乙紙
    ，尚無足資為其本身如何窘於生活及缺乏經濟上信用之證明
    ，是上開文件不足以釋明聲請人無資力支出本件訴訟費用，
    且聲請人亦未提出有資力之人出具之保證書代之，依前揭說
    明，自難認聲請人已釋明其為無資力之人。又本院依職權向
    財團法人法律扶助基金會高雄分會查詢結果，聲請人就其上
    述本案申請法律扶助，業經審核以顯無理由駁回在案，此有
    該分會民國111年10月12日法扶高字第1110000186號函及審
    查決定通知書（不予扶助）附卷可稽，堪認本件亦無法律扶
    助法第63條所定應准予訴訟救助之情事。從而，本件訴訟救
    助之聲請，應予駁回。
四、結論：聲請無理由。
中　　華　　民　　國　　111 　年　　10　　月　　19　　日
             高雄高等行政法院第二庭
                         審判長法官  孫　國　禎
                               法官  曾　宏　揚
                               法官  林　韋　岑
以上正本係照原本作成。
如不服本裁定，應於裁定送達後10日內以書狀敘明理由，經本院
向最高行政法院提出抗告（須按對造人數附具繕本）。
中　　華　　民　　國　　111 　年　　10　　月　　19　　日
                             書記官　鄭　郁　萱